臺灣高雄地方法院刑事判決　　　　　　　　　　　　九十三年度訴字第二七一五號
　　公　訴　人　臺灣高雄地方法院檢察署檢察官
　　被　　　告　甲○○　男　民.
右列被告因違反毒品危害防制條例案件，經檢察官提起公訴（九十三年度毒偵字第三
六Ｏ八號、第四五Ｏ八號）及移送併辦（九十三年度毒偵字第六一七三號、第六二六
Ｏ號、第六四二一號），本院以簡式審判程序判決如左：
    主  文
甲○○連續施用第一級毒品，累犯，處有期徒刑壹年，扣案之海洛因柒包（合計驗後
淨重壹點貳貳公克、空包裝重壹點貳玖公克），均沒收銷燬之，另扣案如附表編號一
所示之夾鏈袋壹只、注射針筒壹支、橡皮管壹條、吸管壹支、編號二所示之注射針筒
貳支及鏟管壹支、編號三所示之注射針筒壹支及編號五所示之夾鏈袋壹只，均沒收。
又連續施用第二級毒品，累犯，處有期徒刑陸月，扣案如附表編號二所示玻璃吸食器
貳個，均沒收。應執行有期徒刑壹年伍月。扣案之海洛因柒包（合計驗後淨重壹點貳
貳公克、空包裝重壹點貳玖公克），均沒收銷燬之。另扣案如附表編號一所示之夾鏈
袋壹只、注射針筒壹支、橡皮管壹條、吸管壹支、編號二所示之注射針筒貳支、玻璃
吸食器貳個、鏟管壹支、編號三所示之注射針筒壹支及編號五所示之夾鏈袋壹只，均
沒收。
    事  實
一、甲○○前於民國八十九年間，因施用毒品案件，經送強制戒治期滿，由台灣高雄
    地方法院檢察署檢察官，於八十九年六月十三日，以八十九年度戒毒偵字第六六
    Ｏ號為不起訴處分確定。嗣於九十年間，甲○○又再度施用毒品，由檢察官提起
    公訴並送強制戒治，經本院判處有期徒刑七月確定，另強制戒治部分，於九十年
    四月十日停止執行出監，徒刑部分則與另案竊盜罪六月有期徒刑經本院裁定定應
    執行刑為一年後，於九十一年七月三十日執行完畢。嗣甲○○於九十二年間又因
    竊盜案件，經本院判處有期徒刑三月確定，嗣於九十二年六月十二日易科罰金執
    行完畢。詎甲○○仍不知警惕，基於施用第一級毒品海洛因之概括犯意，自九十
    三年五月間某日起至同年十月二十三日止，在高雄縣彌陀鄉○○村○○街十六巷
    一號住處內，以將毒品海洛因注入注射針筒後施打於手臂上之方式，及每星期約
    施打一次之頻率，連續施用第一級毒品海洛因多次。另基於施用第二級毒品安非
    他命之概括犯意，自九十三年七月七日起至同年十月二十三日止，在上揭住處，
    以將毒品安非他命置放玻璃球內以火燒烤後吸食煙霧之方式，及每星期約吸食一
    次之頻率，連續施用第二級毒品安非他命多次。嗣分別於如附表所示之時間及地
    點為警查獲，並分別扣得如附表所示甲○○所有供其施用之毒品海洛因合計七包
    ，及施用毒品之器具注射針筒等物。
二、案經高雄縣政府警察局岡山分局及高雄市政府警察局三民第二分局報告台灣高雄
    地方法院檢察署檢察官偵查起訴，及高雄縣政府警察局岡山分局報告台灣高雄地
    方法院檢察署檢察官移送本院併辦。
    理　由
一、本件被告甲○○所犯係死刑、無期徒刑、最輕本刑為三年以上有期徒刑以外之罪
    ，被告於準備程序中就被訴事實為有罪之陳述，經法官告知簡式審判程序之旨，
    並聽取公訴人及被告意見後，本院認為適宜由受命法官獨任進行簡式審判程序，
    合先敘明。
二、右揭事實，業據被告甲○○於本院審理中均坦白承認，且被告為警查獲時所採集
    尿液經送驗分別呈嗎啡及甲基安非他命陽性反應，有如附表所示之尿液檢驗報告
    五份在卷可憑，復有扣案如附表所示被告所有供其施用之毒品海洛因七包（合計
    驗後淨重一點二二公克、空包裝重一點二九公克，見卷附法務部調查局鑑定通知
    書二份），及施用毒品之器具注射針筒等物在卷可資佐證。另被告有如前所述施
    用毒品前科之事實，亦有台灣高等法院被告全國前案紀錄表一份在卷可查，是綜
    上所述，被告之自白與事實相符，事證明確，其有右揭連續施用第一級毒品海洛
    因及第二級毒品安非他命之犯行，均應堪認定。
三、核被告所為，係犯毒品危害防制條例第十條第一項之施用第一級毒品罪，及同條
    第二項之施用第二級毒品罪。被告先後多次施用毒品海洛因及安非他命之犯行，
    均時間緊接，犯罪方法類似，且分別觸犯構成要件相同之罪名，顯係基於概括犯
    意反覆為之，均應依連續犯規定，分別論以一罪。又被告連續持有第一級毒品海
    洛因及第二級毒品安非他命後進而施用，其連續持有毒品之低度行為，應為連續
    施用毒品之高度行為所吸收，均不另論罪。查被告有如前所述之前科事實，有台
    灣高等法院被告全國前案紀錄表一份在卷可查，其受有期徒刑之執行完畢，五年
    以內再犯本件有期徒刑以上之罪，為累犯，被告所犯上揭二罪，均應依法加重其
    刑。檢察官雖未就被告有自九十三年八月十一日起至同年十月二十三日止之施用
    第一級毒品海洛因犯行，及自九十三年八月九日起至同年十月二十三日止之施用
    第二級毒品安非他命犯行，予以提起公訴，惟被告已於本院審理中供承其施用第
    一級毒品之期間，係自九十三年五月間某日起至同年十月二十三日止，另施用第
    二級毒品之期間，則係自九十三年七月七日起至同年十月二十三日止，且檢察官
    已就被告於附表編號三至編號五所示為警查獲之施用第一級毒品海洛因及第二級
    毒品安非他命之犯行部分，分別以九十三年度毒偵字第六一七三號、第六二六Ｏ
    號及第六四二一號移送本院併辦，是被告上揭施用毒品犯行部分與起訴部分，有
    連續犯之裁判上一罪關係，本院自應一併予以審理。爰審酌被告已有施用毒品前
    科，卻仍違犯本件施用毒品之犯行，顯見被告並不知悔改施用毒品之惡習，惟念
    及被告犯後坦承施用毒品，及其施用毒品之犯行，係戕害自身身體健康，並未危
    及他人，及其施用之期間與其他一切情狀，分別量處如主文所示之刑，並定其應
    執行刑，以資懲儆。扣案如附表編號三及編號四所示之第一級毒品海洛因合計七
    包（合計驗後淨重一點二二公克、空包裝重一點二九公克），均係被告所有且係
    供其施用之毒品，業據被告供承在卷，均應依毒品危害防制條例第十八條第一項
    前段規定，諭知沒收銷燬之，至於扣案毒品之包裝袋七只，係包裝毒品之用，可
    認均有第一級毒品海洛因附著其上，而無從剝離，均應視同為第一級毒品海洛因
    ，而一併沒收銷燬之。另扣案如附表編號一、編號二、編號三所示注射針筒一支
    、編號五所示之物，均係被告所有，且係供其施用第一級毒品海洛因之器具（編
    號二所示玻璃吸食器二個，則係供施用第二級毒品安非他命之器具），亦據被告
    自承在卷，均應依刑法第三十八條第一項第二款規定，宣告沒收。
據上論斷，應依刑事訴訟法第二百九十九條第一項前段、第二百七十三條之一第一項
，毒品危害防制條例第十條第一項、第二項、第十八條第一項前段，刑法第十一條、
第五十六條、第四十七條、第五十一條第五款、第三十八條第一項第二款，判決如主
文。
本案經檢察官乙○○到庭執行職務。
中　　　華　　　民　　　國　　  　九十四　　　年　　二　　月　　十四　  日
                                        臺灣高雄地方法院刑事第四庭
                                                       法　官   呂憲雄
右正本證明與原本無異。
如不服本判決，應於收受送達後十日內向本院提出上訴書狀。
　　　　　　　　　　　　　　　　　　　　             　書記官   吳良美
中　　　華　　　民　　　國　　　  九十四　　　年　　二　　月　　十七  　日
附錄本判決論罪科刑法條
毒品危害防制條例第十條
施用第一級毒品者，處六月以上五年以下有期徒刑。
施用第二級毒品者，處三年以下有期徒刑。
附表：
┌──┬───────┬───────┬───────┬────────┐
│編號│查獲時間      │查獲地點      │尿液檢驗報告及│扣案物品        │
│    │              │              │毒品反應      │                │
├──┼───────┼───────┼───────┼────────┤
│一  │九十三年七月七│高雄縣岡山鎮中│高雄醫學大學附│夾鏈袋一只      │
│    │日十七時三十分│山北路火車站前│設中和紀念醫院│注射針筒一支    │
│    │              │              │濫用藥物尿液檢│橡皮管一條      │
│    │              │              │驗報告        │吸管一支        │
│    │              │              │呈嗎啡及甲基安│                │
│    │              │              │非他命陽性反應│                │
├──┼───────┼───────┼───────┼────────┤
│二  │九十三年八月十│高雄縣岡山鎮岡│高雄市立凱旋醫│注射針筒二支　　│
│    │一日二十一時三│山北路七十二號│院濫用藥物尿液│玻璃吸食器二個  │
│    │十分          │              │檢驗報告      │鏟管一支        │
│    │              │              │呈嗎啡及甲基安│                │
│    │              │              │非他命陽性反應│                │
├──┼───────┼───────┼───────┼────────┤
│三  │九十三年十月十│高雄縣岡山鎮大│高雄縣政府衛生│海洛因二包（合計│
│    │三日二十時三十│義二路八十二號│局煙毒尿液檢驗│驗後淨重零點九六│
│    │分            │前            │成績書        │公克、空包裝重零│
│    │              │              │呈嗎啡陽性反應│點四五公克）    │
│    │              │              │              │注射針筒一支    │
├──┼───────┼───────┼───────┼────────┤
│四  │九十三年十月十│高雄縣岡山鎮大│高雄縣政府衛生│海洛因五包（合計│
│    │六日十九時五十│德一路與中山北│局煙毒尿液檢驗│驗後淨重零點二六│
│    │分            │路口          │成績書        │公克、空包裝重零│
│    │              │              │呈嗎啡及甲基安│點八四公克）    │
│    │              │              │非他命陽性反應│                │
├──┼───────┼───────┼───────┼────────┤
│五  │九十三年十月二│高雄縣永安鄉保│高雄縣政府衛生│夾鏈袋一只      │
│    │十三日十四時三│安路六十九之七│局煙毒尿液檢驗│                │
│    │十分許        │十一號        │成績書        │                │
│    │              │              │呈嗎啡及甲基安│                │
│    │              │              │非他命陽性反應│                │
└──┴───────┴───────┴───────┴────────┘
